# SERGIO ANDRES FLORES ÑAHUIS

## Estudiante de Ciencias de la Computación

Villa el Salvador, Lima, Perú • +51 903506607 • flores.ofiuco.sergio@gmail.com <u>LinkedIn</u> | <u>GitHub</u>

#### **PERFIL PROFESIONAL**

Soy estudiante de Ciencias de la Computación en la UPC, actualmente en el décimo ciclo y ubicado en el tercio superior. Poseo experiencia como practicante en desarrollo web, con un enfoque en tecnologías como React y Node. js. Me apasiona el trabajo colaborativo en proyectos de software, como mi proyecto de tesis DietAsist, y mi participación en IEEE CAS UPC, donde he desarrollado aplicaciones web para diversas asociaciones dentro de IEEE UPC. Mis habilidades técnicas abarcan lenguajes de programación como JavaScript, Java, C#, y Python, así como frameworks y bibliotecas como React, Angular, Spring Boot y .NET. También tengo experiencia con herramientas como Excel, Studio, BI, Github, Trello, IntelliJ, Visual Power SQL SQL

# **EDUCACIÓN**

# Universidad Peruana de Ciencias Aplicadas (UPC)

Marzo 2019 - Actualidad

Estudiante de Ciencias de la Computación

#### **EXPERIENCIA**

## Practicante Preprofesional de Desarrollador web

Diciembre 2023 - Marzo 2024

Tecnovedades Web

- Apoyar en el desarrollo del Backend utilizando Node.js con Express, y PHP nativo.
- Apoyar en el desarrollo del Frontend hecho en React.
- Diseñar base de datos.
- Desplegar proyectos en hostings.

#### **VOLUNTARIADO**

## Desarrollador de Front-end

Abril 2024 - Actualidad

**IEEE CAS UPC** 

- Diseñar utilizando Figma la aplicación web de Aneimera UPC
- Desarrollar el Frontend de la aplicación web
- Desplegar proyecto en Vercel

#### **HABILIDADES**

- Softwares: Visual Studio (Intermedio) | IntelliJ (Intermedio) | GitHub (Intermedio) | Excel (Intermedio) | Microsoft Office (Avanzado) | Power BI (Intermedio)
- Habilidades Técnicas:
  - HTML5 (Intermedio) | CSS3 (Intermedio) | JavaScript (Intermedio) | Angular (Intermedio) | React (Intermedio)
  - Java (Intermedio) | Spring Boot (Intermedio)

- C# (Intermedio) | ASP.NET Core (Intermedio)
- o PHP (Básico) | Laravel (Básico)
- Node.js (Intermedio) | Express.js (Intermedio)
- SQL (Intermedio) | SQL Server (Básico)
- Python (Intermedio)
- Habilidades Blandas: Trabajo en equipo | Proactividad | Capacidad Analítica | Innovación | Aprendizaje Continuo | Comunicación Eficaz | Dinamismo
- Idiomas: Español (Nativo) | Inglés (Intermedio)

# FORMACIÓN COMPLEMENTARIA

#### Coursera

Certificado de "Learn SQL Basics for Data Science" (Mayo 2023)

#### **Escalab**

Certificado de "Introducción a Full Stack con React & Node JS" (Febrero 2023)

## **SCRUM Study**

Certificado de "Scrum Fundamentals" (Noviembre 2022)

#### Udemy

Certificado de "Python desde Cero + Data Analysis y Matplot" (Julio 2021)

## **LinkedIn Learning**

Certificado de "Conviértete en Desarrollador Web Full-Stack" (Junio 2021)

## **LOGROS**

Pertenecer al tercio superior de mi carrera universitaria.

Ser beneficiario de la Beca de Continuidad de Estudios de PRONABEC por destacado desempeño académico.